Inventaris van het archief van de NV Nederlandse Maatschappij voor Nieuw-Guinea (NEGUMIJ), (1920) 1938-1964
Nationaal Archief, Den Haag
NV Nederlandse Maatschappij voor Nieuw-Guinea
Nederlandse Mij. Nieuw-Guinea
oudste stuk - jongste stuk: 1920-1964
merendeel 1938-1964
I20585
197 inventarisnummer(s); 3,75 meter
Normale geschreven, getypte en gedrukte documenten, geen bijzondere handschriften.
Nationaal Archief, Den Haag
NV Nederlandse Maatschappij voor Nieuw-Guinea / Raad van Beheer; NV Nederlandse Maatschappij voor Nieuw-Guinea / Bewindvoerders in Nederlands Nieuw-Guinea
De Nederlandse Maatschappij voor Nieuw-Guinea werd opgericht om de exploratie en exploitatie van Nederlands Nieuw-Guinea te bevorderen op het gebied van land- en bosbouw, nijverheid en handel. Het archief bevat stukken betreffende de organisatie en het gebruik van landbouwproefbedrijven. Verder stukken betreffende onderzoeken naar de haalbaarheid van bosexploitatie, harsexploitatie en het stichten van een handelsbedrijf.
Archiefvorming
Geschiedenis van de archiefvormer
Oprichting
In januari 1934 werd door L.H.W. van Sandick en dr. W.C. Klein het Nieuw-Guinea Comité, in Den Haag zetelend, opgericht. In de eerste
) Zie inventarisnummer 177.
) vergadering werd uit de leden van het Comité mr. D. Fock tot voorzitter en dr. W.C. Klein tot secretaris-penningmeester benoemd. Tevens werd uit de leden een werkcommissie benoemd. Het comité had ten doel: "het bevorderen van de economische openlegging van Nederlands Nieuw-Guinea door particulieren in samenwerking met het bestuur".
) Zie inventarisnummer 177. Brief van dr. W.C. Klein aan mr. D. Fock, 3 juni 1938.
)
De werkcommissie hield zich al in 1934 bezig met de voorbereiding van de eventuele oprichting van een maatschappij voor de algemene handel op Nieuw-Guinea. De aanzet tot het oprichten van bedrijven op Nieuw-Guinea was mede ingegeven door de pogingen tot kolonisatie door Indo-Europeanen en Indonesiërs van het tot dan vrijwel onbetreden gebiedsdeel.
In 1935 werden op initiatief van E.W.B. Everts, president-directeur van de Koninklijke Paketvaart Maatschappij, plannen beraamd voor de oprichting van een Nederlandse Maatschappij voor Nieuw-Guinea. Omdat in Nederlands-Indië te weinig kapitaal bijeen gebracht kon worden ging het initiatief over op Nederland, waar inmiddels ook de regering haar medewerking had toegezegd.
De werkcommissie van het Nieuw-Guinea Comité, die sterk werd uitgebreid met leden uit het "Indische" bedrijfsleven (de zgn. "ondernemingsleden"), vergaderde vanaf 1936 samen met de regering ten kantore van de Nederlandsche Handel-Maatschappij, waar op 2 juni 1938 de N.V. Nederlandse Maatschappij voor Nieuw-Guinea, kortweg de Negumij, werd opgericht.
) Zie het archief van het ministerie van Koloniën, A-dossier 732.
)
De aandeelhouders c.q. oprichters van de Negumij waren een 15-tal naamloze vennootschappen - waarbij zich later nog enige andere concerns voegden - met uitgebreide Indische belangen op het gebied van het bankwezen, scheepvaart en cultures.
) Zie bijlage II.
) Het kapitaal werd gesteld op f 2.100.000,--, waarvan ongeveer een vierde bij de oprichting werd geplaatst en volgestort.
Over het motief van de oprichting merkte een lid van de Raad van Beheer op: "....onze maatschappij is in 1938 opgericht als een soort van rolscherm tegenover de Japanse penetratie op Nieuw-Guinea. De Regering heeft het bedrijfsleven toen benaderd om te komen tot de oprichting van een maatschappij die de economische mogelijkheden zou onderzoeken, opdat men zich daarop tegenover de Japanse concessie-aanvragers zou kunnen beroepen".
) Zie inventarisnummer 3. J. van der Poel in de vergadering van 6 februari 1959.
)
Organisatie
De Negumij had een voor "Indische" bedrijven gebruikelijke organisatiestructuur. Een Raad van Beheer in Amsterdam, met leden en een voorzitter, die gekozen werden uit de bedrijven, die gezamenlijk het aandelenkapitaal bijeen hadden gebracht. Een gedelegeerd lid van de Raad van Beheer werd belast met de dagelijkse leiding. De directie in Nederlandsch-Indië zetelde in Batavia en bestond uit een directeur, een algemeen procuratiehouder (gemachtigde van de directeur bij zijn afwezigheid of in zijn opdracht handelend) en enig administratief personeel. Op de proefonderneming voerde een administrateur het beheer en voor exploratie-werkzaamheden had men twee houtvesters en een exploratieleider in dienst.
In verband met de oorlogsomstandigheden in Nederland werd door de Commissie voor het Rechtsverkeer in Oorlogstijd (C.R.O.) in Batavia bij besluit van 15 juni 1940, het bestuur, voorzover het werd uitgeoefend door de Raad van Beheer, opgedragen aan mr. E.J.F. van Dunné, de directeur in Nederlandsch-Indië. De directeur verplaatste in augustus 1940 de zetel van Amsterdam naar Batavia, waar later eveneens bij besluit van de C.R.O. nog een aantal commissarissen werd benoemd, belast met het toezicht op de directeur.
Bij beschikking van het Nederlandse Beheersinstituut werden op 23 oktober 1946 de vooroorlogse statuten weer hersteld en verleende het ministerie van Justitie haar goedkeuring aan de terugplaatsing van de zetel naar Amsterdam.
Op de buitengewone algemene vergadering van aandeelhouders van 24 mei 1955 werd een voorstel tot wijziging van de statuten aangenomen. Bij deze wijziging werden onder andere de preferente aandelen omgezet in gewone. De voorkeursrechten van preferente aandeelhouders kwamen hierdoor te vervallen, hetgeen een snellere besluitvorming zou bevorderen. Statutair kwam ook het artikel "Directie in Nederlandsch-Indië" te vervallen, aangezien de directie sinds de dood van mr. E.J.F. Dunné in Japanse gevangenschap niet meer bestond. De algemeen procuratiehouder (tot 1955 het enige personeelslid in Indonesië/Nieuw-Guinea) kwam nu statutair rechtstreeks onder de Raad van Beheer te ressorteren, wat in feite al sedert de oorlog het geval was. Het tekenen van stukken, die bindend waren voor de vennootschap, kon nadien alleen nog door leden van de Raad van Beheer gedaan worden.
Taken en werkzaamheden
De Negumij stelde zich ten doel: de exploratie en exploitatie op het gebied van land- en bosbouw, nijverheid en handel, beperkt tot Nederlands Nieuw-Guinea. De werkzaamheden kwamen in grove lijnen neer op het zoeken naar en het onderzoeken van terreinen geschikt voor grootschalige landbouw. Tevens onderzocht men de mogelijkheden tot stichting van een handelsbedrijf en werd de exploitatie van harsen en hout overwogen. Hiertoe werden door de Negumij een aantal expedities uitgezonden, onder andere geleid door A.L. Gortmans (1938 nov.-1939 dec.), de algemeen procuratiehouder W.H.J. Schwartz (juni/okt. 1939) en de houtvester E. Lundquist (apr./aug. 1941).
De onderzoekingen resulteerden in oktober 1941 tot de oprichting van de proefonderneming "Irene" in de Grimé-vlakte, ter grootte van 100 ha. Tevens had men een optie-overeenkomst gesloten om de rubberonderneming "Ransiki", die door de Dienst van de Gouvernementslandbouwbedrijven was aangelegd, tegen kostprijs te kopen. Volgens de overeenkomst moest hierover in de tweede helft van 1942 een beslissing worden genomen. Door de oorlog is men niet tot de uitoefening van het optie-recht over kunnen gaan. Zowel "Ransiki" als "Irene" gingen tijdens de Japanse bezetting verloren en waren na de oorlog als "total loss" te beschouwen. Na de bezetting van Nederland besloot men in Indië de activiteiten op Nieuw-Guinea voort te zetten, waarvoor op 30 mei 1941 een renteloze geldlening, groot ICf 125.000,--, onder de aandeelhouders werd geplaatst. Deze activiteiten werden door de Japanse bezetting al snel volledig lamgelegd. Het Indische personeel van de Negumij werd veelal in kampen geïnterneerd, waarin de directeur in 1945 overleed. M.P. Bunjes, de administrateur van "Irene", wist tot 1944 het proefbedrijf draaiende te houden, waarna hij voor de Japanners moest vluchten.
Na de oorlog hebben de activiteiten op Nieuw-Guinea in feite tien jaar stil gelegen. De algemeen procuratiehouder hield zich in de eerste jaren na de oorlog bezig met het op orde brengen van het archief, later met onderzoek naar de mogelijke hervatting van de werkzaamheden. In 1954 besloot de Raad van Beheer, na slepende rehabilitatieregelingen voor het Indische personeel, tot hervatting van de werkzaamheden op Nieuw-Guinea. In 1955 startte de Negumij een proefbedrijf in de Ransikivlakte. Door de plotselinge dood van de algemeen procuratiehouder in dat jaar werd het voorlopig toezicht uitgeoefend door ir. A.P.G. Poyck, een landbouwconsulent van het Gouvernement van Nederlands Nieuw-Guinea. In 1956 werd E.B. Vreugdenburg aangesteld als beheerder van het proefbedrijf, dat mede door de onzekerheid omtrent de politieke status van Nieuw-Guinea, zeer kleinschalig bleef.
Met het terugroepen van E.B. Vreugdenburg in 1960 werden de activiteiten op Nieuw-Guinea beëindigd. De Maatschappij ging met ingang van 10 december 1962 in liquidatie, nadat Nederland op 1 oktober 1962 Nederlands Nieuw-Guinea aan de Verenigde Naties had overgedragen. Op 31 augustus 1964 werd de Maatschappij opgeheven.
Raad van Beheer en Personeel in Nederlandsch-Indië
Deze lijst is exclusief de leden van de Raad van Beheer en het administratief en inlands personeel in Nederlandsch-Indië.
Voorzitters Raad van Beheer
Mr. D. Crena de Jongh 1938-1939
Dr. E. Heldring (1940-1945 mr. E.J.F. van Dunné bij besluit C.R.O.) 1939-1949
J.A. Deknatel 1949-1951
K.F. Zeeman 1951-1963
Gedelegeerde leden Raad van Beheer
E. Straatemeier 1938
K.W.J. Michielsen 1939 - 1958
Secretarissen Raad van Beheer
Mr. J. van Schayk 1938-1946
Drs. P. van Vliet 1946-1964
Personeel Nederlandsch-Indië
Mr. E.J.F. van Dunné directeur 1938-1945
W.H.J. Schwartz alg. Procuratiehouder 1938-1955
A.L. Gortmans exploratieleider 1938-1939
G.A. Corbelli houtvester 1941
E. Lundquist houtvester 1940-1942
M.P. Bunjes administrateur "Irene" 1941-1944
E.B. Vreugdenburg beheerder landbouwproefbedrijf in de Ransiki vlakte 1956-1960
N.V. Nederlandsche Maatschappij voor Nieuw-Guinea
Nederlandsche Handel Maatschappij f 50.000,= f 5.000,=
Lindeteves Stokvis f 20.000,= f 2.000,=
Java-China-Japan Lijn f 20.000,= f 2.000,=
Borneo-Sumatra Handel Maatschappij f 20.000,= f 2.000,=
Internationale Crediet- en Handelsvereniging Rotterdam f 20.000,= f 2.000,=
Koloniale Bank f 20.000,= f 2.000,=
Koninklijke Paketvaart Maatschappij f 50.000,= f 5.000,=
Stoomvaart Maatschappij "Nederland" f 50.000,= f 5.000,=
Rubber Cultuur Maatschappij Amsterdam f 20.000,= f 2.000,=
Handelsvereeniging Amsterdam f 30.000,= f 3.000,=
Nederlandsch-Indische Gas Maatschappij f 20.000,= f 2.000,=
Rotterdamsche Lloyd f 50.000,= f 5.000,=
N.V. Handelsvennootschap v/h Maintz & Co. f 20.000,= f 2.000,=
Nederlandse-Indische Handelsbank f 40.000,= f 4.000,=
Nederlandse-Indische Escompto Maatschappij f 20.000,= f 2.000,=
Geo Wehry f 20.000,= f 2.000,=
Handelsvereeniging Oost-Indië f 5.000,= ---
Jacobson v.d. Berg & Co. f 3.000,= ---
Deli Maatschappij f 10.000,= ---
Senembah Maatschappij f 5.000,= ---
Maintz' Productenhandel f 5.000,= ---
Deli Spoorweg Maatschappij f 3.000,= ---
Ned.-Ind.) Sintanen Lor, Brangkal, Dinoyo f 2.000,= ---
Suiker) Cultuur Maatschappij Bogokidoel f 2.000,= ---
Unie) Cultuur Maatschappij Bogolkrep f 1.000,= ---
Hr. Gottfried Crone f 2.000,= ---
Tiedeman & v. Kerchem f 5.000,= ---
Mr. E.J.F. van Dunné f 10.000,= ---
Javasche Bank f 10.000,= f 1.000,=
f 533.000,= f 48.000,=
f 48.000,=
--------------
Totaal kapitaal f 581.000,=
Literatuur
Encyclopedie van Nederlandsch-Indië/ J. Paulus - 2e druk Den Haag, 1917-1939. 8 delen
Nieuw-Guinea / W.C. Klein - Amsterdam: Het Molukken Instituut, 1935-1938. 3 delen
Bibliografie van Nederlands Nieuw-Guinea / samengesteld door K.W. Galis - Den Haag, 1962, 275 p.
Overzicht van de literatuur betreffende Nieuw-Guinea, aanwezig in de bibliotheek voor Uniezaken en Overzeese Rijksdelen. Den Haag: Bibliotheek Uniezaken en Overzeese Rijksdelen, 1952. 2 delen
Nieuw-Guinea: de ontwikkeling op economisch, sociaal en cultureel gebied in Nederlands- en Australisch Nieuw-Guinea / W.C. Klein - Den Haag, 1953-1954. 3 delen
Een voorlopig onderzoek naar de economische vooruitzichten in Nederlands Nieuw-Guinea / R.J. Stratenus - Leiden, 1952 - proefschrift.
De economische toekomstmogelijkheden van Nederlands Nieuw-Guinea / C.A. Cannegieter - Leiden: Stenfert Kroese, 1959, 152 p.
Geschiedenis van het archiefbeheer
Het archief van de Negumij werd na de liquidatie in beheer gegeven bij de Nederlandse Handel-Maatschappij. In 1964 ging de N.H.M. door fusie op in de Algemene Bank Nederland N.V.
) Algemene Bank Nederland N.V., Vijzelstraat 32, Amsterdam.
), die het archief geschonken heeft aan de Tweede Afdeling van het Algemeen Rijksarchief, onder voorwaarde dat raadpleging van de stukken jonger dan dertig jaar slechts kan geschieden met toestemming van de schenker. Het in Nederland gevormde archief van de Raad van Beheer werd, met uitzondering van de serie notulen van de vergaderingen van aandeelhouders, vrij compleet aangetroffen.
Het archief in Nederlands-Indië, dat tijdens de oorlog door de directeur op verschillende plaatsen verborgen was, bleek niet meer compleet te zijn. Volgens de algemeen procuratiehouder
) Zie inventarisnummer 4. Brief van 18 maart 1947.
) waren vooral studieaantekeningen en veel belangrijk kaartmateriaal verloren gegaan. De administratie van M.P. Bunjes, de beheerder van het proefbedrijf "Irene", is tijdens de Japanse bezetting in zijn geheel verdwenen.
) Zie inventarisnummer 24. Brief van K.F. Zeeman aan de heer Kottier, 12 februari 1959.
)
Uit het archief van de Nederlandse Handel-Maatschappij is nog enig archiefmateriaal gelicht, dat bleek te behoren tot het vóór-oorlogse Nederlands-Indische archief van de Negumij. Dit materiaal bestond voornamelijk uit dossiers betreffende copal- en damarharsen.
) Zie plaatsingslijst van de Nederlandse Handel-Maatschappij (2.20.01) doosnummers 7631, 8253, 8254.
)
De verwerving van het archief
Het archief is door schenking verworven.
Inhoud en structuur van het archief
Selectie en vernietiging
Een omvangrijk aantal doublures van rapporten en nota's zijn voor vernietiging vatbaar gebleken.
Aanwijzingen voor de gebruiker
Openbaarheidsbeperkingen
Volledig openbaar.
Materiële beperkingen
Het archief kent geen beperkingen voor het raadplegen van stukken als gevolg van slechte materiële staat.
Aanvraaginstructie
Openbare archiefstukken kunnen online worden aangevraagd en gereserveerd. U kunt dit ook via de terminals in de studiezaal van het Nationaal Archief doen. Om te kunnen reserveren dient u de volgende stappen te volgen:
Creëer een account of log in.
Selecteer in de archiefinventaris een archiefstuk.
Klik op ‘Reserveer’ en kies een tijdstip van inzage.
Verwant materiaal
Beschikbaarheid van kopieën
Inventarisnummers van dit archief zijn niet in kopievorm beschikbaar
Beschrijving van de series en archiefbestanddelen
- ARCHIEF VAN DE RAAD VAN BEHEER
  - STUKKEN VAN ALGEMENE AARD, A
    - Notulen, I
      - Notulen van de 1e t/m 41e vergadering van de Raad van Beheer, met bijbehorende correspondentie., 1938-1962; 1-3; 2 omslagen en 1 deel
        gestencild
        - Vergadering 1-16, 1938-1940., 1
        - Vergadering 17-34, 1943, 1946-1953., 2
          Een drietal vergaderingen in 1953 is niet genummerd.
        - Vergadering 35-41. 1954-1962., 3; 1 deel
    - Correspondentie, II
      - met de bewindvoerders in Nederlandsch-Indië, a.
        - Brieven ingekomen bij het gedelegeerd lid van de Raad van Beheer afkomstig van de algemeen procuratiehouder in Nederlandsch-Indië, genummerd 1-289., 1947 jan.-1958 dec.; 4-6; 3 omslagen
          Voor de correspondentie tussen de direkteur in Nederlandsch-Indië en het gedelegeerd lid van de Raad van Beheer over de periode 1938-1940, zie inventarisnummers 118-121.
          - Nrs. 1- 72, 1947 jan.-1949 dec., 4
          - Nrs. 73-170, 1950 jan.-1950 sept., 5
          - Nrs. 171-289, 1954 sept.-1958 dec., 6
        - Uitgaande brieven van het gedelegeerd lid van de Raad van Beheer aan de algemeen procuratiehouder in Nederlandsch-Indië, genummerd 1-266, doorslagen., 1947 jan.-1958 dec.; 7-9; 3 omslagen
          De rapportage wordt na aug. 1954 verdeeld in een serie "Algemeen" en een serie "proefaanplantingen". Voor de laatste werd een aparte nummering ingevoerd. Zie inventarisnummer 10.
          Na het overlijden van de algemeen procuratiehouder in 1955 wordt diens rapportage voortgezet door de beheerder van het landbouwproefbedrijf in de Ransiki-vlakte.
          - Bestanddeel 1., 7
          - Bestanddeel 2., 8
          - Bestanddeel 3., 9
        - Brieven ingekomen bij het gedelegeerd lid van de Raad van Beheer afkomstig van de beheerder van het proefbedrijf in de Ransiki-vlakte, genummerd 26-37, serie "Proefaanplantingen"., 1956 aug.-1956 dec.; 10; 1 omslag
          Doorslagen
      - overige correspondentie, b.
        - Correspondentie van het gedelegeerd lid met de secretaris; met stukken verzonden door de secretaris aan de leden van de Raad van Beheer., 1938-1939, 1946-1958; 11-17; 1 omslag en 6 pakken
          - 1938 mei-1939 nov., 11; 1 omslag
          - 1946 apr.-1947 dec., 12
          - 1948 jan.-1949 dec., 13
          - 1950 jan.-1951 dec., 14
          - 1952 jan.-1953 dec., 15
          - 1954 jan.-1955 dec., 16
          - 1956 jan.-1958 dec., 17
        - Circulaires aan de leden van de Raad van Beheer, 1946-1964; 18-20; 3 pakken
          Gestencild
          - 1946 aug.-1951 dec., 18
          - 1952 jan.-1957 dec., 19
          - 1958 jan.-1964 dec., 20
        - Correspondentie van het gedelegeerd lid van de Raad van Beheer met de voorzitter en de leden van de Raad van Beheer., 1938 apr.-nov. 1940; 21; 1 pak
        - Correspondentie van het gedelegeerd lid met diverse afzenders., 1946 febr.-1958 febr.; 22; 1 pak
        - Correspondentie van de voorzitter van de Raad van Beheer met diverse afzenders., 1937-1940, 1946-1961; 23-24; 2 omslagen
          - 1937 dec.-1940 juni, 23
          - 1946 mrt.-1961 apr., 24
        - Uitgaande brieven van de secretaris van de Raad van Beheer aan de voorzitter van de Raad van Beheer, 1949 jan.-1964 aug.; 25; 1 omslag
    - Index op correspondentie, III
      - Index op het archief betreffende de exploratie en exploitatie van terreinen in Nieuw-Guinea; met een schetskaart en een klapper op plaatsen en personen., 1938-1939; 26; 1 omslag
        De index bevat een beperkt aantal onderwerpen: Algemeen ontginningsplan, Ransiki-vlakte, Prafi- en Wajorie-vlakten, Sjerie-vlakte, Sentanimeer en Bosexploitatie.
      - Index op het archief van de Negumij., 1946-1964; 27; 2 pakken
        De index is onderwerpsgewijs ingedeeld, binnen de rubrieken zijn de stukken chronologisch vermeld.
  - STUKKEN BETREFFENDE BIJZONDERE ONDERWERPEN, B
    - Organisatie, I
      - oprichting, zetelverplaatsing, opheffing, a.
        - Stukken betreffende de oprichting van de Negumij., 1937-1938; 28; 1 omslag
        - Statuten van de N.V. Nederlandsche Maatschappij voor Nieuw-Guinea te Amsterdam, met wijzigingen, 1938, 1946, 1955; 29; Gedrukt p; 3 katernen
        - Rooster van periodiek aftreden en adressenlijst van de leden van de Raad van Beheer., ca. 1946; 30; 2 stukken
        - Stukken betreffende het herstel van de eenheid in bestuur en de terugplaatsing van de zetel van Batavia naar Amsterdam., 1946-1947; 31; 1 omslag
        - Stukken betreffende de statutenwijziging in 1955, en de omzetting van preferente in gewone aandelen., 32; 1 pak
        - Stukken betreffende de liquidatie van de N.V. Nederlandse Maatschappij voor Nieuw-Guinea., 1962-1964; 33; 1 pak
      - personeel, b.
        - Instructies voor en arbeidsovereenkomst met de directeur in Nederlandsch-Indië, 1938; 34; 1 omslag
        - Stukken betreffende de eventuele benoeming van een directeur in Nederlandsch-Indië en de regeling van de positie van de algemeen procuratiehouder., 1947-1950; 35; 1 omslag
        - Stukken betreffende rehabilitatie-uitkeringen voor het Indische personeel van de Negumij., 1947-1957; 36; 1 omslag
        - Circulaires van de Ondernemersraad voor Indonesië aan de leden betreffende rehabilitatieregelingen, 1947-1950; 37; 1 pak
        - Stukken betreffende financiële regelingen voor de administrateur M.P. Bunjes, 1945-1950; 38; 1 omslag
          Afschriften
        - Stukken betreffende financiële regelingen voor de erfgenamen van de directeur, mr. E.J.F. van Dunné., 1946-1962; 39; 1 omslag
        - Stukken betreffende de toepassing van de "wachtgeldregeling 1949", ten gunste van de algemeen procuratiehouder W.H.J. Schwartz., 1949-1950; 40; 1 omslag
        - Stukken betreffende het dienstverband van de beheerder van het proefbedrijf "Ransiki"., 1956-1961; 41; 1 omslag
        - Sollicitatiebrieven ingekomen bij het gedelegeerd lid van de Raad van Beheer., 1938-1958; 42; 1 omslag
        - Sollicitatiebrieven ingekomen bij de secretaris van de Raad van Beheer., 1952-1959; 43; 1 pak
          Voornamelijk sollicitaties naar de betrekking van proeftuinbeheerder voor het proefbedrijf in de Ransiki-vlakte.
    - Aandeelhouders, II
      - Notulen van de vergaderingen van preferente aandeelhouders en de jaarlijkse algemene vergaderingen van aandeelhouders., 1939-1940, 1954-1963; 44-46; 3 omslagen
        Voor de notulen uit 1941: zie de inventarisnummers 131 en 132.
        - Preferente en algemene vergaderingen, 1939-1940, 44
        - Preferente vergaderingen, 1954-1955, 45
        - Algemene vergaderingen, 1955-1963., 46
      - Halfjaarlijkse berichten aan de aandeelhouders met medelingen betreffende de Negumij en algemene gegevens over Nieuw-Guinea, genummerd 1-15, 1953-1960; 47; 1 pak
        genummerd
      - Jaarverslagen over de boekjaren 1938-1939, 1941-1956 uitgebracht door de Raad van Beheer aan de vergadering van aandeelhouders, 1939-1940, 1942-1957; 48; Gedrukt p; 13 katernen
        Er werd een gecombineerd jaarverslag uitgebracht over 1941-1946. In verband met de zetelverplaatsing bracht de directeur in Batavia eveneens een jaarverslag over 1939 en 1940 uit. Zie de inventarisnummers 126 en 127.
      - Nota van het gedelegeerd lid van de Raad van Beheer als naschrift op het jaarverslag 1938, 1939; 49; 1 stuk
      - Stukken betreffende de aanbieding van aandelen aan de aandeelhouders; met een drukproef van preferente en gewone aandelen., 1939; 50; 1 omslag
      - Correspondentie van het gedelegeerd lid van de Raad van Beheer met de oprichters betreffende de deelname in het aandelenkapitaal van de Negumij; met creditnota's van de te storten bedragen op rekening van de Nederlandsche Handel-Maatschappij., 1938-1939; 51; 1 omslag
      - Register van preferente- en gewone aandelen., z.j. (ca.1955); 52; 1 katern
      - Instructie voor de gang van zaken tijdens vergaderingen en de procedure van goedkeuring van de jaarstukken., z.j. (ca. 1955); 53; 1 stuk
      - Getekende jaarstukken bevattende de balans met toelichting en het verslag van de Raad van Beheer zoals vastgesteld op de vergadering van aandeelhouders., 1955-1960; 54; 1 omslag
    - Financiën, III
      - financieel beleid, a.
        - Stukken betreffende de aflossing van de renteloze geldlening, groot ICf 125.000,--, door de Negumij in 1941 aangegaan bij haar aandeelhouders., 1952-1954; 55; 1 omslag
          Zie ook inventarisnummer 133.
        - Register van deelnemers in de renteloze geldlening., z.j. (ca.1953); 56; 1 deel
        - Stukken betreffende een door de Raad van Beheer verleende volmacht aan de secretaris van de Raad van Beheer om te kunnen beschikken over de geldentegoeden en effecten van de Negumij., 1959; 57; 3 stukken
      - boekhouding, b.
        - Proef- en saldibalansen van de maatschappij, Gestencild., 1939-1962; 58; 1 omslag
        - Accountantsrapporten uitgebracht aan de Raad van Beheer betreffende de controle van de administratie in Nederlandsch-Indië en de samenstelling van de balans over de boekjaren 1938-1952., 1939-1953; 59; 9 katernen